Yamls/N-pon_gt-norm.yaml
Tests:
# The were proofread for golden standard by Larisa Ponomareva 2019-10-14
  
  Noun - пон: # Nouns in hard consonants: д, з, л, н, с, т - animate noun, full paradigm 'dog / koira / собака'
     пон+N+Anim+Sg+Nom: пон
     пон+N+Anim+Sg+Acc: понӧс
     пон+N+Anim+Sg+Gen: понлӧн
     пон+N+Anim+Sg+Abl: понлісь
     пон+N+Anim+Sg+Dat: понлӧ
     пон+N+Anim+Sg+Ins: понӧн
     пон+N+Anim+Sg+Com: понкӧт
     пон+N+Anim+Sg+Car: понтӧг
     пон+N+Anim+Sg+Cns: понла
     пон+N+Anim+Sg+Cmpr: понся
     пон+N+Anim+Sg+Ine: понын
     пон+N+Anim+Sg+Ela: понісь
     пон+N+Anim+Sg+Ill: понӧ
     пон+N+Anim+Sg+Apr: понлань
     пон+N+Anim+Sg+Egr: понсянь
     пон+N+Anim+Sg+Prl: понӧт
# Deal with two terminatives: How are they semantically distinguished? 2019-10-03
     пон+N+Anim+Sg+TerI: понӧдз
     пон+N+Anim+Sg+TerII: понви
     пон+N+Anim+Sg+AprIne: понланьын
     пон+N+Anim+Sg+AprEla: понланись
     пон+N+Anim+Sg+AprIll: понланьӧ
     пон+N+Anim+Sg+AprEgr: понланьсянь
     пон+N+Anim+Sg+AprPrl: понланьӧт
     пон+N+Anim+Sg+AprTerI: понланьӧдз
     пон+N+Anim+Sg+AprTerII: понланьви
     пон+N+Anim+Sg+Nom+PxSg1: понӧ
     пон+N+Anim+Sg+Gen+PxSg1: понӧлӧн
     пон+N+Anim+Sg+Abl+PxSg1: понӧлісь
     пон+N+Anim+Sg+Dat+PxSg1: понӧлӧ
     пон+N+Anim+Sg+Acc+PxSg1: понӧс
     пон+N+Anim+Sg+Ins+PxSg1: поннам
     пон+N+Anim+Sg+Com+PxSg1: понӧкӧт
     пон+N+Anim+Sg+Car+PxSg1: [понӧтӧг, понтӧгьям]
     пон+N+Anim+Sg+Cns+PxSg1: понӧла
     пон+N+Anim+Sg+Cmpr+PxSg1: понӧся
     пон+N+Anim+Sg+Ine+PxSg1: понам
     пон+N+Anim+Sg+Ela+PxSg1: понсим
     пон+N+Anim+Sg+Ill+PxSg1: понам
     пон+N+Anim+Sg+Apr+PxSg1: [понӧлань, понланям]
     пон+N+Anim+Sg+Egr+PxSg1: [понӧсянь, понсяням]
     пон+N+Anim+Sg+Prl+PxSg1: [понӧттям, понӧттим]
     пон+N+Anim+Sg+TerI+PxSg1: [понӧдззам, понӧдззим]
     пон+N+Anim+Sg+TerII+PxSg1: понӧви
     пон+N+Anim+Sg+AprIne+PxSg1: понланям
     пон+N+Anim+Sg+AprEla+PxSg1: понланьсим
     пон+N+Anim+Sg+AprIll+PxSg1: понланям
     пон+N+Anim+Sg+AprEgr+PxSg1: [понланьсяням, понӧланьсянь]
     пон+N+Anim+Sg+AprPrl+PxSg1: [понланьӧттям, понланьӧттим, понӧланьӧт]
     пон+N+Anim+Sg+AprTerI+PxSg1: [понланьӧдззам, понланьӧдззим, понӧланьӧдз]
     пон+N+Anim+Sg+AprTerII+PxSg1: понӧланьви
     пон+N+Anim+Sg+Nom+PxSg2: поныт
     пон+N+Anim+Sg+Gen+PxSg2: понытлӧн
     пон+N+Anim+Sg+Abl+PxSg2: понытлісь
     пон+N+Anim+Sg+Dat+PxSg2: понытлӧ
     пон+N+Anim+Sg+Acc+PxSg2: понтӧ
     пон+N+Anim+Sg+Ins+PxSg2: поннат
     пон+N+Anim+Sg+Com+PxSg2: поныткӧт
     пон+N+Anim+Sg+Car+PxSg2: [поныттӧг, понтӧгьят]
     пон+N+Anim+Sg+Cns+PxSg2: понытла
     пон+N+Anim+Sg+Cmpr+PxSg2: понытся
     пон+N+Anim+Sg+Ine+PxSg2: понат
     пон+N+Anim+Sg+Ela+PxSg2: понсит
     пон+N+Anim+Sg+Ill+PxSg2: понат
     пон+N+Anim+Sg+Apr+PxSg2: [понытлань, понланят]
     пон+N+Anim+Sg+Egr+PxSg2: [понытсянь, понсянят]
     пон+N+Anim+Sg+Prl+PxSg2: [понӧттят, понӧттит]
     пон+N+Anim+Sg+TerI+PxSg2: [понӧдззат, понӧдззит]
     пон+N+Anim+Sg+TerII+PxSg2: понытви
     пон+N+Anim+Sg+AprIne+PxSg2: понланят
     пон+N+Anim+Sg+AprEla+PxSg2: понланьсит
     пон+N+Anim+Sg+AprIll+PxSg2: понланят
     пон+N+Anim+Sg+AprEgr+PxSg2: [понланьсянят, понытланьсянь]
     пон+N+Anim+Sg+AprPrl+PxSg2: [понланьӧттят, понланьӧттит, понытланьӧт]
     пон+N+Anim+Sg+AprTerI+PxSg2: [понланьӧдззат, понланьӧдззит, понытланьӧдз]
     пон+N+Anim+Sg+AprTerII+PxSg2: понытланьви
# 
     пон+N+Anim+Sg+Nom+PxSg3: поныс
     пон+N+Anim+Sg+Gen+PxSg3: поныслӧн
     пон+N+Anim+Sg+Abl+PxSg3: поныслісь
     пон+N+Anim+Sg+Dat+PxSg3: поныслӧ
     пон+N+Anim+Sg+Acc+PxSg3: понсӧ
     пон+N+Anim+Sg+Ins+PxSg3: поннас
     пон+N+Anim+Sg+Com+PxSg3: поныскӧт
     пон+N+Anim+Sg+Car+PxSg3: [поныстӧг, понтӧгьяс]
     пон+N+Anim+Sg+Cns+PxSg3: понысла
     пон+N+Anim+Sg+Cmpr+PxSg3: понысся
     
     пон+N+Anim+Sg+Ine+PxSg3: понас
     пон+N+Anim+Sg+Ela+PxSg3: понсис
     пон+N+Anim+Sg+Ill+PxSg3: понас
     пон+N+Anim+Sg+Apr+PxSg3: [поныслань, понланяс]
     пон+N+Anim+Sg+Egr+PxSg3: [поныссянь, понсяняс]
     пон+N+Anim+Sg+Prl+PxSg3: [понӧттяс, понӧттис]
     пон+N+Anim+Sg+TerI+PxSg3: [понӧдззас, понӧдззис]
     пон+N+Anim+Sg+TerII+PxSg3: понысви
     пон+N+Anim+Sg+AprIne+PxSg3: понланяс
     пон+N+Anim+Sg+AprEla+PxSg3: понланьсис
     пон+N+Anim+Sg+AprIll+PxSg3: понланяс
     пон+N+Anim+Sg+AprEgr+PxSg3: [понланьсяняс, понысланьсянь]
     пон+N+Anim+Sg+AprPrl+PxSg3: [понланьӧттяc, понланьӧттиc, понысланьӧт]
     пон+N+Anim+Sg+AprTerI+PxSg3: [понланьӧдззаc, понланьӧдззиc, понысланьӧдз]
     пон+N+Anim+Sg+AprTerII+PxSg3: понысланьви
     пон+N+Anim+Sg+Nom+PxPl1: понным
     пон+N+Anim+Sg+Gen+PxPl1: поннымлӧн
     пон+N+Anim+Sg+Abl+PxPl1: поннымлісь
     пон+N+Anim+Sg+Dat+PxPl1: поннымлӧ
     пон+N+Anim+Sg+Acc+PxPl1: поннымӧс
     пон+N+Anim+Sg+Ins+PxPl1: поннаным
     пон+N+Anim+Sg+Com+PxPl1: поннымкӧт
     пон+N+Anim+Sg+Car+PxPl1: [поннымтӧг, понтӧгьяным]
     пон+N+Anim+Sg+Cns+PxPl1: поннымла
     пон+N+Anim+Sg+Cmpr+PxPl1: поннымся
     пон+N+Anim+Sg+Ine+PxPl1: понаным
     пон+N+Anim+Sg+Ela+PxPl1: понсиным
     пон+N+Anim+Sg+Ill+PxPl1: понаным
     пон+N+Anim+Sg+Apr+PxPl1: [поннымлань, понланяным]
     пон+N+Anim+Sg+Egr+PxPl1: [поннымсянь, понсяняным]
     пон+N+Anim+Sg+Prl+PxPl1: [понӧттяным, понӧттиным]
     пон+N+Anim+Sg+TerI+PxPl1: [понӧдззаным, понӧдззиным]
     пон+N+Anim+Sg+TerII+PxPl1: поннымви
     пон+N+Anim+Sg+AprIne+PxPl1: понланяным
     пон+N+Anim+Sg+AprEla+PxPl1: понланьсиным
     пон+N+Anim+Sg+AprIll+PxPl1: понланяным
     пон+N+Anim+Sg+AprEgr+PxPl1: [понланьсяняным, поннымланьсянь]
     пон+N+Anim+Sg+AprPrl+PxPl1: [понланьӧттяным, понланьӧттиным, поннымланьӧт]
     пон+N+Anim+Sg+AprTerI+PxPl1: [понланьӧдззаным, понланьӧдззиным,  поннымланьӧдз]
     пон+N+Anim+Sg+AprTerII+PxPl1: поннымланьви
     пон+N+Anim+Sg+Nom+PxPl2: понныт
     пон+N+Anim+Sg+Gen+PxPl2: поннытлӧн
     пон+N+Anim+Sg+Abl+PxPl2: поннытлісь
     пон+N+Anim+Sg+Dat+PxPl2: поннытлӧ
     пон+N+Anim+Sg+Acc+PxPl2: поннытӧ
     пон+N+Anim+Sg+Ins+PxPl2: поннаныт
     пон+N+Anim+Sg+Com+PxPl2: понныткӧт
     пон+N+Anim+Sg+Car+PxPl2: [понныттӧг, понтӧгьяныт]
     пон+N+Anim+Sg+Cns+PxPl2: поннытла
     пон+N+Anim+Sg+Cmpr+PxPl2: поннытся
     пон+N+Anim+Sg+Ine+PxPl2: понаныт
     пон+N+Anim+Sg+Ela+PxPl2: понсиныт
     пон+N+Anim+Sg+Ill+PxPl2: понаныт
     пон+N+Anim+Sg+Apr+PxPl2: [поннытлань, понланяныт]
     пон+N+Anim+Sg+Egr+PxPl2: [поннытсянь, понсяняныт]
     пон+N+Anim+Sg+Prl+PxPl2: [понӧттяныт, понӧттиныт]
     пон+N+Anim+Sg+TerI+PxPl2: [понӧдззаныт, понӧдззиныт]
     пон+N+Anim+Sg+TerII+PxPl2: поннытви
     пон+N+Anim+Sg+AprIne+PxPl2: понланяныт
     пон+N+Anim+Sg+AprEla+PxPl2: понланьсиныт
     пон+N+Anim+Sg+AprIll+PxPl2: понланяныт
     пон+N+Anim+Sg+AprEgr+PxPl2: [понланьсяняныт, поннытланьсянь]
     пон+N+Anim+Sg+AprPrl+PxPl2: [понланьӧттяныт, понланьӧттиныт, поннытланьӧт]
     пон+N+Anim+Sg+AprTerI+PxPl2: [понланьӧдззаныт, понланьӧдззиныт, поннытланьӧдз]
     пон+N+Anim+Sg+AprTerII+PxPl2: поннытланьви
     пон+N+Anim+Sg+Nom+PxPl3: понныс
     пон+N+Anim+Sg+Gen+PxPl3: понныслӧн
     пон+N+Anim+Sg+Abl+PxPl3: понныслісь
     пон+N+Anim+Sg+Dat+PxPl3: понныслӧ
     пон+N+Anim+Sg+Acc+PxPl3: поннысӧ
     пон+N+Anim+Sg+Ins+PxPl3: поннаныс
     пон+N+Anim+Sg+Com+PxPl3: понныскӧт
     пон+N+Anim+Sg+Car+PxPl3: [понныстӧг, понтӧгьяныс]
     пон+N+Anim+Sg+Cns+PxPl3: поннысла
     пон+N+Anim+Sg+Cmpr+PxPl3: поннысся
     пон+N+Anim+Sg+Ine+PxPl3: понаныс
     пон+N+Anim+Sg+Ela+PxPl3: понсиныс
     пон+N+Anim+Sg+Ill+PxPl3: понаныс
     пон+N+Anim+Sg+Apr+PxPl3: [понныслань, понланяныс]
     пон+N+Anim+Sg+Egr+PxPl3: [понныссянь, понсяняныс]
     пон+N+Anim+Sg+Prl+PxPl3: [понӧттяныс, понӧттиныс]
     пон+N+Anim+Sg+TerI+PxPl3: [понӧдззаныс, понӧдззиныс]
     пон+N+Anim+Sg+TerII+PxPl3: поннысви
     пон+N+Anim+Sg+AprIne+PxPl3: понланяныс
     пон+N+Anim+Sg+AprEla+PxPl3: понланьсиныс
     пон+N+Anim+Sg+AprIll+PxPl3: понланяныс
     пон+N+Anim+Sg+AprEgr+PxPl3: [понланьсяняныс, поннысланьсянь]
     пон+N+Anim+Sg+AprPrl+PxPl3: [понланьӧттяныс, понланьӧттиныс, поннысланьӧт]
     пон+N+Anim+Sg+AprTerI+PxPl3: [понланьӧдззаныс, понланьӧдззиныс, поннысланьӧдз]
     пон+N+Anim+Sg+AprTerII+PxPl3: поннысланьви
     пон+N+Anim+Pl+Nom: поннэз
     пон+N+Anim+Pl+Acc: поннэзӧс
     пон+N+Anim+Pl+Gen: поннэзлӧн
     пон+N+Anim+Pl+Abl: поннэзлісь
     пон+N+Anim+Pl+Dat: поннэзлӧ
     пон+N+Anim+Pl+Ins: поннэзӧн
     пон+N+Anim+Pl+Com: поннэзкӧт
     пон+N+Anim+Pl+Car: поннэзтӧг
     пон+N+Anim+Pl+Cns: поннэзла
     пон+N+Anim+Pl+Cmpr: поннэзся
     пон+N+Anim+Pl+Ine: поннэзын
     пон+N+Anim+Pl+Ela: поннэзісь
     пон+N+Anim+Pl+Ill: поннэзӧ
     пон+N+Anim+Pl+Apr: поннэзлань
     пон+N+Anim+Pl+Egr: поннэзсянь
     пон+N+Anim+Pl+Prl: поннэзӧт
     пон+N+Anim+Pl+TerI: поннэзӧдз
     пон+N+Anim+Pl+TerII: поннэзви
     пон+N+Anim+Pl+AprIne: поннэзланьын
     пон+N+Anim+Pl+AprEla: поннэзланись
     пон+N+Anim+Pl+AprIll: поннэзланьӧ
     пон+N+Anim+Pl+AprEgr: поннэзланьсянь
     пон+N+Anim+Pl+AprPrl: поннэзланьӧт
     пон+N+Anim+Pl+AprTerI: поннэзланьӧдз
     пон+N+Anim+Pl+AprTerII: поннэзланьви
     пон+N+Anim+Pl+Nom+PxSg1: поннэзӧ
     пон+N+Anim+Pl+Gen+PxSg1: поннэзӧлӧн
     пон+N+Anim+Pl+Abl+PxSg1: поннэзӧлісь
     пон+N+Anim+Pl+Dat+PxSg1: поннэзӧлӧ
     пон+N+Anim+Pl+Acc+PxSg1: поннэзӧс
     пон+N+Anim+Pl+Ins+PxSg1: поннэзнам
     пон+N+Anim+Pl+Com+PxSg1: поннэзӧкӧт
     пон+N+Anim+Pl+Car+PxSg1: [поннэзӧтӧг, поннэзтӧгьям]
     пон+N+Anim+Pl+Cns+PxSg1: поннэзӧла
     пон+N+Anim+Pl+Cmpr+PxSg1: поннэзӧся
     пон+N+Anim+Pl+Ine+PxSg1: поннэзам
     пон+N+Anim+Pl+Ela+PxSg1: [поннэзсим, поннэсим]
     пон+N+Anim+Pl+Ill+PxSg1: поннэзам
     пон+N+Anim+Pl+Apr+PxSg1: [поннэзӧлань, поннэзланям]
     пон+N+Anim+Pl+Egr+PxSg1: [поннэзӧсянь, поннэзсяням]
     пон+N+Anim+Pl+Prl+PxSg1: [поннэзӧттям, поннэзӧттим]
     пон+N+Anim+Pl+TerI+PxSg1: [поннэзӧдззам, поннэзӧдззим]
     пон+N+Anim+Pl+TerII+PxSg1: поннэзӧви
     пон+N+Anim+Pl+AprIne+PxSg1: поннэзланям
     пон+N+Anim+Pl+AprEla+PxSg1: поннэзланьсим
     пон+N+Anim+Pl+AprIll+PxSg1: поннэзланям
     пон+N+Anim+Pl+AprEgr+PxSg1: [поннэзланьсяням, поннэзӧланьсянь]
     пон+N+Anim+Pl+AprPrl+PxSg1: [поннэзланьӧттям, поннэзланьӧттим, поннэзӧланьӧт]
     пон+N+Anim+Pl+AprTerI+PxSg1: [поннэзланьӧдззам, поннэзланьӧдззим, поннэзӧланьӧдз]
     пон+N+Anim+Pl+AprTerII+PxSg1: поннэзӧланьви
# Esimerkkien järjestys vaihdettu, koska поннэт on useammin käytetty muoto
     пон+N+Anim+Pl+Nom+PxSg2: [поннэт, поннэзыт]
# Esimerkkien järjestys vaihdettu, koska поннэтлӧн on useammin käytetty muoto
     пон+N+Anim+Pl+Gen+PxSg2: [поннэтлӧн, поннэзытлӧн]
# Esimerkkien järjestys vaihdettu, koska поннэтлісь on useammin käytetty muoto
     пон+N+Anim+Pl+Abl+PxSg2: [поннэтлісь, поннэзытлісь]
# Esimerkkien järjestys vaihdettu, koska поннэтлӧ on useammin käytetty muoto
     пон+N+Anim+Pl+Dat+PxSg2: [поннэтлӧ, поннэзытлӧ]
# Esimerkkien järjestys vaihdettu, koska поннэтӧ on useammin käytetty muoto
     пон+N+Anim+Pl+Acc+PxSg2: [поннэтӧ, поннэзтӧ]
     пон+N+Anim+Pl+Ins+PxSg2: поннэзнат
# Esimerkkien järjestys vaihdettu, koska поннэткӧт on useammin käytetty muoto
     пон+N+Anim+Pl+Com+PxSg2: [поннэткӧт, поннэзыткӧт]
     пон+N+Anim+Pl+Car+PxSg2: [поннэттӧг, поннэзыттӧг, поннэзтӧгьят]
# Esimerkkien järjestys vaihdettu, koska поннэтла on useammin käytetty muoto
     пон+N+Anim+Pl+Cns+PxSg2: [поннэтла, поннэзытла]
     пон+N+Anim+Pl+Cmpr+PxSg2: [поннэтся, поннэзытся]
     пон+N+Anim+Pl+Ine+PxSg2: поннэзат
     пон+N+Anim+Pl+Ela+PxSg2: [поннэзсит, поннэсит]
     пон+N+Anim+Pl+Ill+PxSg2: поннэзат
     пон+N+Anim+Pl+Apr+PxSg2: [поннэтлань, поннэзланят]
     пон+N+Anim+Pl+Egr+PxSg2: [поннэтсянь, поннэзсянят]
     пон+N+Anim+Pl+Prl+PxSg2: [поннэзӧттят, поннэзӧттит]
     пон+N+Anim+Pl+TerI+PxSg2: [поннэзӧдззат, поннэзӧдззит]
     пон+N+Anim+Pl+TerII+PxSg2: [поннэтви, поннэзытви]
     пон+N+Anim+Pl+AprIne+PxSg2: поннэзланят
     пон+N+Anim+Pl+AprEla+PxSg2: поннэзланьсит
     пон+N+Anim+Pl+AprIll+PxSg2: поннэзланят
     пон+N+Anim+Pl+AprEgr+PxSg2: [поннэзланьсянят, поннэтланьсянь, поннэзытланьсянь]
